臺灣新北地方法院三重簡易庭民事裁定
110年度重聲字第128號
聲  請  人  曾翊秦  
相  對  人  胡佳鈴  
上列當事人間聲請停止執行事件，本院裁定如下：
    主  文
聲請人供擔保新臺幣（下同）62萬元後，臺灣新竹地方法院110
年度司執字第17067號執行事件之強制執行程序，於本院111年度
重簡字第72號確認本票債權不存在事件調解或和解成立、判決確
定或撤回起訴前，應停止執行。
    理  由
一、聲請意旨略以：相對人執臺灣士林地方法院109年度司票字
    第8847號裁定向臺灣新竹地方法院聲請強制執行，經臺灣新
    竹地方法院110年度司執字第17067號受理在案（下稱系爭執
    行事件），系爭執行事件程序尚未終結。聲請人對於前開本
    票裁定之本票債權存否有爭執，已提起確認本票債權不存在
    之訴，現由臺灣士林地方法院以110年度士簡字第1038號民
    事裁定移送本院審理中（下稱本案訴訟）。系爭執行事件已
    進行鑑價程序擬實施拍賣，為避免聲請人因強制執行所受難
    以回復之損害，聲請人願供擔保，請准裁定系爭執行事件之
    強制執行程序，於本案訴訟確定前停止執行等語。
二、按「強制執行程序開始後，除法律另有規定外，不停止執行
    。」強制執行法第18條第1項定有明文。又「發票人主張本
    票係偽造、變造者，於前條裁定送達後20日內，得對執票人
    向為裁定之法院提起確認之訴。發票人證明已依前項規定提
    起訴訟時，執行法院應停止強制執行。但得依執票人聲請，
    許其提供相當擔保，繼續強制執行，亦得依發票人聲請，許
    其提供相當擔保，停止強制執行。發票人主張本票債權不存
    在而提起確認之訴不合於第1項之規定者，法院依發票人聲
    請，得許其提供相當並確實之擔保，停止強制執行。」非訟
    事件法第195條亦有明定。又法院定相當並確實之擔保金額
    而准許停止強制執行之裁定者，該項擔保係備供債權人因停
    止執行所受損害之賠償，其數額應依標的物停止執行後，債
    權人未能即時受償或利用該標的物所受之損害額，或其因另
    供擔保強制執行所受之損害額定之，非以標的物之價值或其
    債權額為依據（最高法院86年度台抗字第442號裁判要旨參
    照）。
三、本件聲請人以其向本院提起確認本票債權不存在之訴為理由
    ，聲請裁定停止臺灣新竹地方法院110年度司執字第17067號
    給付票款事件之強制執行程序。經查，臺灣新竹地方法院11
    0年度司執字第17067號清償票款事件之強制執行程序仍在進
    行中，且聲請人所提確認本票債權不存在之訴亦經臺灣士林
    地方法院以110年度士簡字第1038號案件受理，並移送本院
    以111年度重簡字第72號案件審理在案，此經本院調取上開
    執行及民事卷宗核閱無訛。本院審究上情並核閱卷宗後，認
    為本件聲請人之聲請為有理由，應予准許。
四、又查聲請人提起上開確認本票債權不存在之訴，其訴訟標的
    價額為新臺幣（下同）308萬6,786元，得上訴第三審，參考
    各級法院辦案期限實施要點規定，民事簡易程序第一審審判
    案件應於收案之日起10個月內終結，第二審審判案件為2年
    ，第三審審判案件為1年，加計裁判送達、上訴、分案等期
    間，預估聲請人所提起確認本票債權不存在之訴審理期間為
    4年，按法定週年利率5％計算，則相對人因停止執行所可能
    遭受之利息損失約為61萬7,357元【計算式：308萬6,786元×
    5％×4＝61萬7,357元】，另參酌相對人資金運用所受影響、債
    權受償風險等一切情狀，認聲請人為相對人因停止執行可能
    受損害所提供擔保之金額，應以62萬元為適當，爰裁定如主
    文所示。
五、依非訟事件法第195條第3項，裁定如主文。　　
中    華    民    國   111    年    1     月    14    日
              　　三重簡易庭    法  官  王凱俐
以上正本係照原本作成。
如不服本裁定，應於送達後10日內，向本院提出抗告狀並表明抗
告理由，如於本裁定宣示後送達前提起抗告者，應於裁定送達後
10日內補提抗告理由書（須附繕本），並繳納抗告費新臺幣1,00
0元。
中　　華　　民　　國　　111 　年　　1 　　月　　14　　日
                   　　       書記官  林穎慧